臺灣高等法院民事裁定　　　　　　　　　　96年度再字第29號
　　聲請人　　　甲○○
上列聲請人因與乙○○等間所有權移轉登記事件，對於中華民國
91年12月18日本院91年度再字第86號(三)號、91年12月13日本院91
年度再字第86號(五)確定裁定及95年5月29日本院95年度再更(一)字
第1號裁定，聲請再審，本院裁定如下：
    主  文
聲請駁回。
聲請訴訟費用，由聲請人負擔。
    理  由
一、聲請意旨略以：本院91年12月18日本院91年度再字第86號(三)
    、(五)確定裁定，將專屬本院管轄之事件，裁定移送最高法院
    ，適用法規顯有錯誤，且聲請人發現宜蘭地政事務所通知一
    件之新證據，若經斟酌，必定有利於聲請人，爰依民事訴訟
    法第496條第1項第1款、第13款規定，聲請對本院91年度台
    再字第86號(三)、(五)號確定裁定及本院95年度再更(一)字第1號
    確定裁定再審，並廢棄如附表編號一至八所示之判決及裁定
    等語。
二、按對確定裁定聲請再審，依92年修正前民事訴訟法第507條
    準用第500條第1項、第2項及第501條第1項第4款之規定，應
    於30日之不變期間內提起，其期間，自裁定確定時起算，但
    再審之理由知悉在後者，自知悉時起算，並應以訴狀表明再
    審理由及關於再審理由並遵守不變期間之證據，提出於管轄
    法院為之，其已逾上開不變期間或未表明再審理由並遵守不
    變期間之證據者，法院應以其聲請不合法裁定駁回。聲請人
    主張本院91年度台再字第86號(三)、(五)確定裁定有適用法規顯
    有錯誤情形，而裁定適用法規是否顯有錯誤，於當事人收受
    裁定時，即已知悉，故聲請再審之不變期間，應自收受該裁
    定時起算。查本院上開裁定，已於91年12月30日送達於聲請
    人，有送達證書附卷可稽，聲請人遲至96年4月27日始以前
    開確定裁定適用法規顯有錯誤為理由而聲請再審，顯逾30日
    之不變期間。又聲請人雖以發現前開宜蘭地政事務所通知一
    件之新證據為理由，聲請再審，然並未表明何時發現該證據
    ，並表明其已遵守再審不變期間之證據，依前開規定，其聲
    請再審顯非合法。又聲請人前以同一理由，聲請再審，業經
    本院95年度再更(一)字第1裁定，以聲請人未繳納聲請再審裁
    判費駁回確定，聲請人就本院95年度再更(一)字第1裁定確定
    有何再審理由，均未表明，其對該裁定聲請再審，亦不合法
    ，應予駁回。
三、至於聲請人對最高法院94年度台聲字第406、407、408、409
    號及同法院96年度台聲字第187、188、189、190號、94年度
    台抗字第1137號裁定聲請再審部分，另移送於最高法院管轄
    ，併予敘明。
四、據上論結，本件再審之聲請為不合法。爰裁定如主文所示。
中　　華　　民　　國　　96　　年　5　　　月　　31 　　日
                    民事第九庭
                        審判長法  官   黃熙嫣
                              法  官   陳玉完
                              法  官   呂太郎
正本係照原本作成。
如不服本裁定，應於收受送達後10日內向本院提出抗告狀，並應
繳納抗告費新台幣一千元。
中　　華　　民　　國　　96　　年　　6 　　月　　5 　　日
　　　　　　　　　　　　　　　書記官   詹麗珠
